最高法院刑事判決　　　　　　　　　 110年度台上字第5376號
上　訴　人　洪志成
 
 
選任辯護人　王冠霖律師
上列上訴人因違反毒品危害防制條例等罪案件，不服臺灣高等法
院臺南分院中華民國110 年4月22日第二審判決（109年度上訴字
第329號，起訴案號：臺灣雲林地方檢察署108年度偵字第1974、
2099、2399號），提起上訴，本院判決如下：
    主  文
上訴駁回。
    理  由
一、按刑事訴訟法第377 條規定，上訴於第三審法院，非以判決
    違背法令為理由，不得為之。是提起第三審上訴，應以原判
    決違背法令為理由，係屬法定要件。如果上訴理由書狀並未
    依據卷內訴訟資料，具體指摘原判決不適用何種法則或如何
    適用不當，或所指摘原判決違法情事，顯與法律規定得為第
    三審上訴理由之違法情形，不相適合時，均應認其上訴為違
    背法律上之程式，予以駁回。
二、本件上訴人洪志成上訴意旨略以：
(一)依卷附之通訊監察譯文及證人陳照安於警詢、第一審之證述
    ，其等原約定於民國107年9月23日晚上見面，但已因故改約
    隔天碰面，自無於同日下午6、7時轉讓甲基安非他命之可能
    。原判決就此未說明不採之理由，而其於第一審表示不爭執
    於該日下午6、7時與陳照安見面之事實，係出於記憶不明，
    在無其他證據補強情形下，原判決僅憑陳照安於原審之證述
    即論以轉讓禁藥罪，有認定事實不憑證據及理由矛盾之違法
    。
(二)卷附之通訊監察譯文並未顯示其與陳照安交易之毒品種類，
    且未有第二級毒品甲基安非他命扣案，原判決僅憑陳照安之
    證述認其於107年10月1日販賣予陳照安之毒品係甲基安非他
    命，有應調查之證據而未予調查及理由不備之違誤。
三、惟查：原判決維持第一審論處上訴人犯行為時毒品危害防制
    條例第4條第2項販賣第二級毒品、藥事法第83 條第1項轉讓
    禁藥各罪刑，並諭知相關沒收等之判決，駁回其在第二審之
    上訴。已詳敘其認定犯罪事實所憑證據及理由。並對如何認
    定：陳照安於偵查、審理中指證上訴人對其無償轉讓甲基安
    非他命之一致證述，有其與上訴人相約見面、使用隱晦不明
    暗語如原判決附表編號1之⑴、⑵ 所示通訊監察譯文內容，
    及上訴人於偵查、第一審坦認該次通話後見面之供述可佐，
    可以採信；陳照安於偵查、第一審指證其向上訴人購買甲基
    安非他命之一致證述，有其與上訴人相約見面、使用隱晦不
    明數量、金額暗語如原判決附表編號2之⑴、⑵ 所示通訊監
    察譯文內容，及上訴人於偵查、第一審坦認該次通話後見面
    之陳述可佐，亦可採信；上訴人有本件轉讓禁藥、販賣第二
    級毒品之犯意與犯行；其否認犯罪之辯解，均不可採；皆依
    卷內資料予以指駁及說明。
四、原判決從形式上觀察，並無違背法令之處。上訴意旨置原判
    決之論敘於不顧，徒為事實上之爭辯，並對原審採證認事之
    職權行使，以自己之說詞，指摘原判決違法，與首述法定上
    訴要件不符。其上訴違背法律上之程式，應予駁回。
據上論結，應依刑事訴訟法第395條前段，判決如主文。
中    華    民    國   110    年    11    月    3     日
                  刑事第八庭審判長法  官  李  英  勇  
                                  法  官  黃  瑞  華  
                                  法  官  楊  智  勝  
                                  法  官  吳  冠  霆  
                                  法  官  洪  兆  隆  
本件正本證明與原本無異
                                  書記官
中    華    民    國   110    年    11    月    5     日